臺灣高雄地方法院民事判決　　　　　 110年度鳳小字第1229號
原　　　告　良京實業股份有限公司

法定代理人　平川秀一郎



訴訟代理人　陳慧凱　
被　　　告　陳江直　
上列當事人間請求清償借款事件，本院於民國110 年11月26日言
詞辯論終結，判決如下：
    主      文
被告應給付原告新臺幣貳萬陸仟貳佰柒拾玖元，及自民國一０五
年八月十二日起至清償日止，按週年利率百分之十五計算之利息
。
原告其餘之訴駁回。
訴訟費用新臺幣壹仟元由被告負擔。
本判決第一項得假執行。但被告以新臺幣貳萬陸仟貳佰柒拾玖元
為原告預供擔保，得免為假執行。
    事實及理由
一、原告主張：被告前向大眾商業銀行股份有限公司（下稱大眾
    銀行）申請個人信用貸款，並以現金卡為工具循環使用，約
    定借款期間自核准信用貸款日起為期1 年，借款期間屆滿時
    ，如被告未於借款期間屆滿前為不續約之書面通知並經審核
    同意者，視為以同一內容續予展期1 年，不另換約，其後每
    年屆期時亦同，借款利息除依規定免收利息之期間外，自免
    收利息期間屆滿後次日起按週年利率18.25 ％固定計算，如
    未依約於繳款期限前繳款或繳清最低應付款時，即喪失期限
    利益，全部債務視為到期，並改按週年利率20％計息。詎被
    告未履行繳款義務，尚有本金新臺幣（下同）26,279元及已
    到期遲延利息5,062 元，共計31,341元未清償，依約已喪失
    期限利益。嗣大眾銀行於民國93年8 月30日將上開債權讓與
    普羅米斯顧問股份有限公司（下稱普羅米斯公司），普羅米
    斯公司復於94年3 月31日將債權讓與原告，原告將債權讓與
    之事實通知被告並催告清償，猶置之不理。而原告對於被告
    為利息之時效抗辯無意見，惟無法接受其和解條件。爰依現
    金卡契約、消費借貸及債權讓與之法律關係提起本訴，並聲
    明：被告應給付原告31,341元，及其中26,279元自94年4 月
    1 日起至104 年8 月31日止，按週年利率20％計算之利息，
    暨自104 年9 月1 日起至清償日止，按週年利15％計算之利
    息。
二、被告則以：希望可以每月分期償還2,000 元，因被告脊椎6
    年前開刀且已罹患糖尿病20幾年，目前身體狀況不佳無法工
    作故無清償能力，本件利息過高，利息部分為時效抗辯等語
    。
三、本院得心證之理由：
（一）按稱消費借貸者，謂當事人一方移轉金錢或其他代替物之
      所有權於他方，而約定他方以種類、品質、數量相同之物
      返還之契約；借用人應於約定期限內，返還與借用物種類
      、品質、數量相同之物；遲延之債務，以支付金錢為標的
      者，債權人得請求依法定利率計算之遲延利息，但約定利
      率較高者，仍從其約定利率，民法第474 條第1 項、第47
      8 條前段及第233 條第1 項分別定有明文。查原告主張之
      上開事實，業據其提出現金卡申請書暨借款約定事項、分
      攤表、債權收買請求暨債權讓與證明書、債權讓與證明書
      、通知函暨郵件收件回執等件為證（本院卷第11至21頁）
      ，經本院核對無訛，復為被告所不爭執，堪信為真實。
（二）次按利息、紅利、租金、贍養費、退職金及其他一年或不
      及一年之定期給付債權，其各期給付請求權，因5 年間不
      行使而消滅，民法第126 條定有明文。又時效完成後，債
      務人得拒絕給付，民法第144 條第1 項亦有規定。消滅時
      效完成之效力，發生拒絕給付之抗辯權，債務人若行使其
      抗辯權，應認債權之請求權已歸消滅。經查，本件原告係
      於110 年8 月11日向本院聲請核發支付命令，請求被告清
      償借款本金、94年4 月1 日前已發生之利息5,062 元及自
      94年4 月1 日起至清償日止之利息，此有蓋有本院收狀戳
      之民事支付命令聲請狀在卷可考（本院卷第9 頁），原告
      復未主張及舉證證明有何中斷時效之事由，足見105 年8
      月11日前之利息請求權，已逾5 年之時效期間，因時效而
      消滅，被告即取得拒絕履行之抗辯權，經被告為時效之抗
      辯後，原告請求被告給付105 年8 月11日前之利息部分，
      應認已罹於時效，不應准許。至被告抗辯利息過高部分，
      原告請求被告給付105 年8 月11日前之利息既已罹於時效
      ，原告僅得請求被告給付自105 年8 月12日起算之利息，
      而銀行法於104 年2 月4 日增訂第47條之1 第2 項規定，
      自104 年9 月1 日起，銀行辦理現金卡之利率或信用卡業
      務機構辦理信用卡之循環信用利率，不得超過週年利率15
      ％，則原告請求利息按週年利率15％，自屬有據，被告此
      部分所辯，並無理由。
（三）又法院固有依民法第318 條第1 項規定，斟酌債務人之境
      況，許其於無甚害於債權人利益之相當期限內，分期給付
      或緩期清償之職權，惟非認債務人有要求分期給付或緩期
      清償之權利（最高法院23年上字第224 號判決意旨參照）
      ，是被告雖稱現無清償能力請求分期清償，然均未提出任
      何證據以釋明其境況，自難依前開規定准許之。
（四）綜上，原告依現金卡契約、消費借貸及債權讓與之法律關
      係，請求被告給付如主文第1 項所示之本金、利息，為有
      理由，應予准許，逾此範圍之請求，為無理由，應予駁回
      。
四、本件原告勝訴部分係依小額程序所為被告敗訴之判決，依民
    事訴訟法第436 條之20規定，應職權宣告假執行，並依同法
    第436 條之32準用第436 條第2 項，適用同法第392 條第2
    項規定，依職權為如被告預供擔保，得免為假執行之宣告。
五、又本件應適用小額訴訟程序，依民事訴訟法第436 條之19第
    1 項規定，法院為訴訟費用之裁判時，併確定訴訟費用額為
    1,000元。另原告之訴雖一部有理由、一部無理由，然因原
    告確有提起本件訴訟必要，且起訴後應徵之裁判費至少為1,
    000 元（民事訴訟法第77條之13規定參照），是本院認應依
    民事訴訟法第79條規定，酌量情形由被告全部負擔。
中    華    民    國   110    年    12    月    10    日
                  鳳山簡易庭  法  官  楊儭華
訴訟費用計算式：
裁判費（新臺幣）   1,000元
合計               1,000元
以上正本係照原本作成。
民事訴訟法第436條之24第2項：對於本判決之上訴，非以違背法
令為理由，不得為之。
如對本判決上訴，須於判決送達後20日內向本院提出上訴狀，並
須表明原判決所違背之法令及其具體內容與依訴訟資料可認為原
判決有違背法令之具體事實之上訴理由。（均須按他造當事人之
人數附繕本）。
中    華    民    國   110    年    12    月    10    日
                              書記官  李冠毅